臺灣臺北地方法院交通事件裁定　　　　　　 九十一年度交聲字第二四六號
　　異議人即
　　受處分人　甲○○
右列受處分人因違反道路交通管理處罰條例案件，對於交通部公路局台北區監理所中
華民國九十一年一月十七日所為之處分（原處分案號：北監五字第裁四○－ＡＢＸ四
六六六號）聲明異議，本院裁定如左：
        主      文
原處分撤銷。
甲○○不罰。
        理      由
一、按法院受理交通事件，準用刑事訴訟法之規定，道路交通管理處罰條例第八十九
    條前段定有明文。是最高法院七十六年台上字第四九八六號判例「認定犯罪事實
    所憑之證據，雖不以直接證據為限，間接證據亦包括在內。然而無論直接證據或
    間接證據，其得為訴訟上之證明者，須於通常一般之人均不致有所懷疑，而得確
    信其為真實之程度者，始得據為有罪之認定。倘其證明尚未達到此一程度，而有
    合理之懷疑存在，而無從使事實審法院得有罪之確信時，即應由法院為諭知被告
    無罪之判決。」所揭示刑事訴訟法上法院認定事實之最重要原則，於法院審理行
    為人違反道路交通管理處罰條例案件時，當有其適用。易言之，法院於審理行為
    人違反道路交通管理處罰條例案件，當踐行完畢調查證據程序後，為事實之認定
    時，如就原處分機關所認定之行為人違規事實仍有合理之訴訟上懷疑，而無法確
    信行為人確有該當於道路交通管理處罰條例各該處罰條文之構成要件事實時，此
    際即應依訴訟上之待證事實「倘有懷疑，則從被告之利益作解釋」之證據法則，
    作對受處分人有利之認定。
二、本件原處分機關認受處分人即異議人甲○○，於民國九十年十一月二十五日凌晨
    四時四十八分左右，駕駛車號三Ｃ－二二六二號自用小客車，行經台北市○○○
    路、民生東路交岔路口時，為執行臨檢勤務之台北市政府警察局中山分局長春路
    派出所執勤員警乙○○攔停，並以呼氣酒精測試器測試受處分人，測得其飲酒後
    吐氣所含酒精濃度成份為每公升０．五三毫克，已有酒精濃度過量情形，遂以受
    處分人有違反道路交通管理處罰條例第三十五條第一項第一款之行為掣單舉發，
    受處分人當場拒簽舉發單。惟受處分人仍於應到案日期前申訴，原處分機關函請
    舉發機關調查結果，仍認受處分人有上開違規行為，乃依道路交通管理處罰條例
    第三十五條第一項第一款及違反道路交通管理事件統一裁罰標準及處理細則所訂
    之違反道路交通管理事件統一裁罰標準表之規定，裁處受處分人三萬四千五百元
    罰鍰，並吊扣其駕駛執照一年。
三、訊據受處分人堅決否認有酒後駕車之違規事由，辯稱：因使用漱口水、芳香劑，
    造成員警誤判等語。經查：傳訊證人即舉發之員警乙○○固證稱：受處分人當場
    坦承有喝酒，其身上有酒味，但當日不知酒測器未在檢定合格有效日期內等語。
    至此縱可認定受處分人當日有飲酒駕車之行為，但其呼氣酒精濃度值，仍須藉由
    呼氣酒精測試器檢測。然查，本案用以測試受處分人酒測之編號四九一六號呼氣
    酒精測試器於九十年十一月二十五日檢測當日，並未在經濟部標準檢驗局就該呼
    氣酒測器檢定合格有效期間內，此有該呼氣測試器之檢驗合格證書影本二張在卷
    可憑，是員警以該已逾檢定合格有效期間之酒測器所作之測試，其準確性即有疑
    問？從而，本件受處分人之呼氣酒測值既係以已逾檢定合格有效期間之酒測器所
    為之測試，其所得之呼氣酒測值即有瑕疵，原舉發機關及原處分機關據此瑕疵之
    酒測值所為之舉發及裁罰，即有未洽。本件異議為有理由，自應由本院將原處分
    撤銷，改諭知受處分人不罰，以資適法。據上論斷，應依道路交通案件處理辦法
    第二十條前段，裁定如主文。
中      華      民      國    九十一  年      七      月     二十四     日
                          臺灣臺北地方法院交通法庭
                              法  官  劉  嶽  承
右正本證明與原本無異。
如不服本裁定，應於裁定送達後五日內向本院提出抗告狀。
                              書記官  江  虹  儀
中      華      民      國    九十一    年     七     月    二十五    日
